臺灣板橋地方法院刑事判決　　　　　　　 94年度訴字第768號
公　訴　人　臺灣板橋地方法院檢察署檢察官
被　　　告　丙○○
指定辯護人　本院公設辯護人 乙○○
上列被告因強盜案件，經檢察官提起公訴（94年度偵字第5159號）
，本院判決如下：
    主  文
丙○○攜帶兇器，毀壞門扇竊盜，因脫免逮捕，當場施以強暴、
脅迫，累犯，處有期徒刑柒年陸月。扣案之活動扳手、螺絲起子
、美工刀、尖嘴鉗、鐵片鋸子各壹支均沒收。
    事  實
一、丙○○前於民國八十三年間因毀損罪，經臺灣士林地方法院
    於同年十一月四日以八十三年度易字第二八五六號判處有期
    徒刑四月，如易科罰金以三百元折算一日；又因違反肅清煙
    毒條例案件，經同一法院於同年十二月九日以八十三年度訴
    字第一０五０號判處有期徒刑三年二月；上開二案經同一法
    院於八十四年三月二十三日以八十四年度聲字第一九七號裁
    定應執行有期徒刑三年四月。復於八十四年間因違反麻醉藥
    品管理條例案件，經臺灣臺北地方法院於同年一月二十七日
    以八十三年度訴字第二七五五號判處有期徒刑五月，如易科
    罰金以三百元折算一日；並因違反肅清煙毒條例案件，經臺
    灣臺北地方法院於八十四年四月六日以八十三年度訴字第二
    七七０號判處有期徒刑三年二月。前開各案經臺灣臺北地方
    法院於八十四年五月二十七日以八十四年度聲字第四三八號
    裁定應執行有期徒刑六年八月，於八十六年五月二十七日縮
    短刑期假釋出監，嗣經撤銷假釋，並於八十九年九月十一日
    入監執行殘刑有期徒刑三年十月十五日，至九十三年四月三
    十日縮短刑期執行完畢。
二、丙○○猶不知悔改，竟意圖為自己不法之所有，於九十四年
    三月二十二日下午一時許，攜帶自己所有之萬能鑰匙一支及
    客觀上可供兇器使用之活動扳手、螺絲起子、美工刀、尖嘴
    鉗、鐵片鋸子各一支，先由臺北縣新莊市○○路二八七巷二
    十六號一樓大門進入該大樓樓梯內，至同棟大樓四樓之甲○
    ○住處，以前開活動扳手撬壞四樓大門之鐵門部分門鎖，而
    毀壞該鐵門後，即侵入屋內（侵入上開大樓樓梯及住宅部分
    未據告訴），並在甲○○胞妹及其母親之臥房內搜尋財物，
    嗣竊取舊版新台幣九十三元、舊版美金六元、照相機二台、
    金戒指四只、手錶一只、紀念幣三個、龍銀六個及西裝鈕釦
    一付等物，並放置在屋內之手提紙袋內，且將手提紙袋提在
    手上，而竊取上開財物及手提紙袋得手後準備離去之際，適
    甲○○於同日下午一時五十分許，在同棟大樓之五樓（與前
    開四樓有樓梯相通）陽台處曬衣服時，因聽見錢幣掉落地面
    之聲響，乃由相通之樓梯至上開四樓住處房間逐一查看，當
    甲○○打開其母親臥房時發現丙○○躲在該臥房門後，丙○
    ○隨即將上開紙袋丟至地上，詎其為脫免逮捕，竟當場以徒
    手或腳踹方式，在該臥房及走廊處毆打甲○○之頭部、身體
    等部位，致甲○○所戴眼鏡飛掉，並受有頭部外傷、左眼眶
    擦傷（二乘以一公分）、左口角裂傷（一公分）之傷害，而
    對甲○○施以強暴，直到甲○○躺在地上後，丙○○並向甲
    ○○恫嚇稱：乾脆給你死好了等語，而以此方式施脅迫於甲
    ○○，使甲○○心生畏懼不敢抵抗，嗣甲○○趁丙○○不注
    意之際，即往屋外樓下逃跑，並沿路大喊：搶劫、小偷、救
    命等語，丙○○亦帶著前開工具隨著甲○○向外逃匿，該二
    人直到樓下巷口之道路，甲○○見丙○○體力耗盡，當其轉
    身要追向丙○○之際，丙○○竟接續前開脫免逮捕之犯意，
    雙手各持前開活動扳手、美工刀等器物，指著甲○○並作勢
    要求甲○○不要靠近，而以此方式施脅迫於甲○○，致甲○
    ○心生畏懼而不敢向前，嗣甲○○一直喊搶劫，丙○○則繼
    續逃逸並將手持及攜帶之部分器物丟棄路上，因民眾聽聞甲
    ○○之呼救聲，而於同日下午二時十分許，在新莊市○○路
    二八七巷口處，合力將丙○○逮捕送交據報到場之警員，警
    方當場扣得丙○○行竊時所用且客觀上可供兇器使用之活動
    扳手一支及其所攜帶之螺絲起子、尖嘴鉗、美工刀、鐵片鋸
    子各一支，與客觀上不足以對人之生命、身體造成危險之萬
    能鑰匙一支，並在甲○○之住處內扣得丙○○所竊取之舊版
    新台幣九十三元、舊版美金六元、照相機二台、金戒指四只
    、手錶一只、紀念幣三個、龍銀六個及西裝鈕釦一付等物（
    均經甲○○領回）。
三、案經甲○○訴由臺北縣政府警察局新莊分局報請臺灣板橋地
　　方法院檢察署檢察官偵查起訴。
    理  由
一、證據能力部分：
    按被告以外之人於審判外之陳述，雖不符前四條之規定，而
    經當事人於審判程序同意作為證據，法院審酌該言詞陳述或
    書面陳述作成時之情況，認為適當者，亦得為證據。當事人
    、代理人或辯護人於法院調查證據時，知有第一百五十九條
    第一項不得為證據之情形，而未於言詞辯論終結前聲明異議
    者，視為有前項之同意。刑事訴訟法第一百五十九條之五定
    有明文。本件被告及辯護人於本院準備程序，已表示對於檢
    察官所提各項證據方法之證據能力沒有意見，且本案言詞辯
    論終結前，被告及辯護人均未爭執告訴人甲○○於於警詢時
    之言詞陳述或後述之贓物認領保管單、新泰綜合醫院診斷證
    明書及照片等書證，無證據能力，揆諸上開規定，應視為被
    告已同意上開各該證據得作為證據，而本院審酌上開各該證
    據均非非法取得之證據，並無證據力明顯過低之情形，復經
    本院於審判期日就上開證據依法進行調查、辯論，依法自有
    證據能力。
二、被告之辯解：
    訊據被告丙○○固坦承於前揭時地攜帶上開扣案工具，並以
    扣案活動扳手毀壞告訴人甲○○住處鐵門之一部之門鎖後，
    進入該住處房間內搜尋後，竊取屋內舊版新台幣九十三元、
    舊版美金六元、照相機二台、金戒指四只、手錶一只、紀念
    幣三個、龍銀六個及西裝鈕釦一付，並將之放置屋內之手提
    紙袋內後，適為進入住處之告訴人甲○○在臥房門後所發現
    ，被告為逃離現場而在上址住處內毆傷告訴人之事實，惟矢
    口否認其行竊後當場有對告訴人施以脅迫行為，辯稱：伊沒
    有在告訴人住處內，對告訴人說「乾脆給你死」的話，伊也
    沒有在告訴人住處樓下巷口與告訴人有對峙並持刀脅迫告訴
    人不要靠近的行為云云。被告並於九十四年五月二十四日所
    提答辯狀中辯稱：伊當時係因行竊時聲響過大，心生畏懼而
    中止竊盜犯行云云。另指定辯護人為被告辯護稱：告訴人於
    審理中證稱其一進入房門，被告即衝出毆打，其抓住被告衣
    服擋，並一直叫被告趕快離開等情，是以告訴人當時既無逮
    捕被告之意，則被告所為是否構成準強盜罪之脫免逮捕犯行
    ，尚有可疑；又告訴人指稱被告案發時曾揚言「乾脆給你死
    好了」一節，除告訴人指述外，並無其他證據足資佐證，告
    訴人此部分指述是否可採，亦有疑義；另告訴人審理中指稱
    被告持一橘色類似美工刀或鐵片鋸子之物指向伊，要伊不再
    追等語部分，亦經被告否認，且告訴人所提照片顯示被告手
    持一長條物品，但該長條物品為何並不清楚，而告訴人當時
    眼鏡已被打落，與被告距離達五、六公尺以上，告訴人能否
    確認其顏色及形狀，大有可疑，且該照片呈靜止狀態，亦無
    從憑以認定被告當時有持該物品指向告訴人，並要求告訴人
    不能再追，況且若確有此事，何以告訴人於警詢時就此部分
    情節隻字未提，是被告當時持有上開物品是否該當脅迫犯行
    ，亦有可疑；再者，被告案發當時係搜刮財物之際，因聽到
    告訴人的聲音而停止欲逃跑，則被告當時之行為是否屬竊盜
    未遂犯行，亦有審酌餘地等語。
三、本案犯罪事實所憑之證據及理由：
  (一)上揭犯罪事實，業據告訴人甲○○於警詢、本院審理中指證
    詳確，並有贓物認領保管單一紙、告訴人住處現場照片三張
    及上開住處樓下巷口監視錄影翻拍照片九張在卷可稽，且有
    被告行竊時所用活動扳手一支及其行竊時所攜帶之螺絲起子
    、尖嘴鉗、美工刀、鐵片鋸子各一支扣案可資佐證。而被告
    行竊後對告訴人施以強暴行為，致告訴人受有頭部外傷、左
    眼眶擦傷（二乘一公分）、左口角裂傷（一公分）之傷害，
    亦有新泰綜合醫院診斷證明書一紙在卷可憑。另扣案之活動
    扳手一支，質地沉重、鐵製材質堅硬，開口部分長約三點五
    公分，全長約二十四公分，最寬處約六點三公分，可單手握
    持；螺絲起子一支，可單手握持，前端鐵製部分長約十點五
    公分，質地堅硬，把手部分長約九公分；尖嘴鉗一支，前端
    鐵製鉗嘴部分長約五公分，展開可夾物之尖銳處長約二點五
    公分，把手部分長約十公分，質地堅硬，可單手握持；美工
    刀一支，鐵製刀刃部分長約七公分，外觀鋒利，塑膠製橘黃
    色刀身外殼長約十四公分，可單手握持，單手展開刀刃；鐵
    片鋸子一支，扁長形鐵片鋸子長約三十公分，寬約一公分，
    整支鐵片之單面均呈鋸齒狀，鋸齒部分尖銳鋒利，鐵片中央
    有一黃色類似壓克力材質之把手，可單手握持，把手部分長
    約十三公分，最寬處約四點五公分，把手上有一螺絲帽可挪
    移把手之位置；上開物件客觀上均足以對人之生命、身體造
    成危險；至扣案之萬能鑰匙一支，一端為長約三點五公分、
    寬約二點五公分薄型鐵片，以黑色膠帶纏繞，中間黏有一細
    長型鐵條鐵條，鐵條部分長約六點三公分，寬約零點二公分
    ，厚約零點一公分，尾端略呈尖狀，以手觸摸並非尖銳或鋒
    利，客觀上不足以對人之生命、身體造成危險等情，業經本
    院於審理中勘驗屬實，並記明筆錄在卷可稽。
  (二)被告及辯護人雖以前揭情詞置辯。惟查，被告攜帶兇器、毀
    壞門扇竊取告訴人住處內財物得手後，其為脫免逮捕，如何
    對告訴人施以強暴、脅迫行為，已據告訴人於警詢時指述：
    伊於九十四年三月二十二日下午一時五十分許，在新莊市○
    ○路二八七巷二十六號五樓陽台曬衣服，突然聽見有許多錢
    幣掉落聲音，伊以為是小朋友在玩錢幣，就到四樓檢查並打
    開家中每一個房間門，當伊打開母親臥房門時，看見一名陌
    生男子衝出來，該男子用手抓住伊頭髮後，伊對該男子說「
    你要偷東西拿走就好，不要傷害我，快走！」但該男子不聽
    就開始用手攻擊伊的頭部，並用腳踹伊的身體，伊被打到不
    支倒地，該男子說「乾脆給你死好了！」然後該男子就到後
    面廚房，伊趁其不注意，趕緊爬起來往屋外跑，然後該男子
    就追出來，伊向左鄰右舍大聲呼喊「救命」、「搶劫」、「
    小偷」，直到樓下空地，伊看見該男子要逃跑，伊就開始從
    後追趕，並沿路大喊「搶劫」、「小偷」，後來該男子就遭
    民眾攔下來，並立刻報警處理；該名男子係破壞伊住處四樓
    鐵門侵入屋內偷竊的，且伊妹妹房間內所有抽屜，與母親房
    間內抽屜、衣櫃，都遭到該男子打開，現場一片凌亂，而遭
    竊物品是舊版新台幣九十三元、舊版美金六元、照相機二台
    、金戒指四只、手錶一只、紀念幣三個、龍銀六個等（警詢
    漏計西裝鈕釦一付）如贓物認領保管單等語詳確（見偵卷第
    十一至十二頁）。且告訴人於審理中以證人身分結證稱：伊
    在住處五樓曬衣服時，有聽到裡面房間有類似小孩玩銅板的
    聲音，曬完後回到房間，看到地板沒有銅板，伊就下去與五
    樓相通的四樓住處，一間一間打開房間看，就看到被告躲在
    四樓伊母親的房間裡；當時伊打開房門，走進房間一步，被
    告就從房間裡面衝出來，伊才知道被告躲在房門後面，伊很
    害怕，被告看到伊後，就一直猛打伊，伊就抓被告，並告訴
    被告「你要搶東西就拿走好了，但是趕快走」，被告一直徒
    手用拳頭打伊，從房間打到外面走廊，打到伊趴到地上為止
    ，因為那時候很暗，且被告打伊時，伊眼鏡飛掉了，伊看不
    清楚，就一直抓著被告衣服，後來被告打到伊躺在地上後，
    就以為伊不行了，就說「乾脆給你死好了」，接著就走去廚
    房，伊就趕快爬起來，就衝出門到樓下，在樓梯邊跑邊喊，
    被告一直追到外面的馬路，伊邊跑邊喊搶劫、小偷、救命，
    追到馬路後，伊回頭看被告，被告反而追不到伊，而要往另
    一邊跑掉，變成伊去追被告，後來被告也跑不動了，就停下
    來，二個人互相對著，被告有拿著類似刀子的東西對著伊，
    要伊不要再過來，這時路口監視器有拍到伊與被告在路上對
    峙的畫面，伊有翻拍照片可以提供給法院；後來伊跑不動，
    看被告停，伊也停下來，與被告保持一定距離，然後還一直
    喊搶劫，之後，被告就繼續跑，然後把手上東西丟在地上，
    後來是鄰居從被告前方把被告攔下抓起來；伊有看到被告的
    刀子、破壞鐵窗的工具丟在馬路的地上，而伊家裡的東西是
    丟在伊與被告扭打處，房間裡面東西散落一地，還有一袋被
    告整理好要拿走的東西，也丟在房間裡面；伊後來知道被告
    是把四樓鐵門鎖的部分用工具撬開，鐵門已經壞掉了；又被
    告在住處內除了打伊的頭部，還打伊身體，也有用腳踹伊，
    一直亂打，伊叫被告趕快走，被告不走，一邊打伊，一邊罵
    髒話；且伊進到房間，被告衝出來打伊時，是因被告要打伊
    ，而伊要擋被告，所以抓被告的衣服等語屬實（見本院九十
    四年六月二十二日審判筆錄第四至第六頁）。又，被告於警
    詢時供述：因伊被告訴人發現，伊會怕所以才毆打告訴人，
    因告訴人要抓伊，伊先動手毆打告訴人等語（見偵卷第九頁
    ）；被告於偵查中亦供承：伊將所竊得之物放在告訴人家裡
    的袋子，伊將袋子提在手上，要出來時，告訴人返家發現，
    伊就將袋子丟到門後面等語（見偵卷第四十二頁）；且被告
    於本院羈押訊問時供承：伊發現告訴人之後，只有與告訴人
    用手扭打，因為告訴人要抓伊，伊害怕才與告訴人扭打，並
    把告訴人推到廁所等語（見本院九十四年四月十八日準備程
    序筆錄第二頁）；再被告於準備程序時供承：伊有為了逃跑
    而打傷告訴人，伊去偷時確實有帶著扣案工具，所偷的東西
    確實如起訴書所載物品等語明確（見本院九十四年五月十一
    日準備程序筆錄第二頁）。觀諸上開告訴人指述、被告供述
    之情節及本院勘驗上開工具之結果，足知被告於上開時地，
    攜帶客觀上可供兇器使用之活動扳手、螺絲起子、尖嘴鉗、
    美工刀、鐵片鋸子等物，並以上開活動板手毀壞告訴人四樓
    住處鐵門之一部之鎖後，侵入該住處內告訴人之胞妹及母親
    臥室內搜尋財物，進而竊取上開住處內之舊版新台幣九十三
    元、舊版美金六元、照相機二台、金戒指四只、手錶一只、
    紀念幣三個、龍銀六個及西裝鈕釦一付等物，隨後將之放置
    在現場告訴人所有之一只手提紙袋內，被告並將該只手提紙
    袋提在手上，而在告訴人母親臥室內正準備離去時，適為進
    入四樓住處內查看之告訴人所發現，因告訴人想抓住逮捕被
    告，被告為逃離現場，便徒手或以腳踹方式毆傷告訴人，而
    對告訴人施以強暴行為等情，應堪以認定。
  (三)又被告於偵查中供承：其將所竊取之物件放置在告訴人住處
    之袋子裡，並將袋子提在手上，要出來時，告訴人返家發現
    ，伊就把袋子丟到門後面等語；且告訴人於審理中亦證述：
    案發後房間裡面東西散落一地，還有一袋被告整理好要拿走
    的東西，也丟在房間裡面，伊是在母親房間門後，就是被告
    躲起來的地方找到上開袋子等語。是以，被告至告訴人住處
    房間竊取上開舊版新臺幣等物品後，被告既將之放置現場手
    提紙袋內，並將該只手提紙袋提在手上等情觀之，可知被告
    就上開物件已竊取得手，其已將所竊物品移置於自己實力支
    配下，顯已達於既遂之狀態；至於被告嗣後在告訴人母親臥
    室內準備離去時，因竊行遭告訴人發現時，自行將該紙袋丟
    棄地上而未將所竊物品帶離現場，但被告此一動作並不影響
    其加重竊盜既遂犯行之成立。是被告於答辯狀中辯稱：伊當
    時係因行竊時聲響過大，心生畏懼而中止竊盜犯行云云，及
    其指定辯護人為其辯護稱：被告係於搜刮財物之際，因聽到
    告訴人的聲音而停止欲逃跑，則被告當時之行為是否屬竊盜
    未遂犯行，亦有審酌餘地等語，核與事實不符，均非足採。
    又觀諸告訴人於警詢時指述：被告發現伊時，開始用手攻擊
    伊的頭部，並用腳踹伊的身體，伊被打到不支倒地，被告說
    「乾脆給你死好了！」等語；及告訴於審理中證述：被告看
    到伊後，就一直猛打伊，伊就抓被告，並告訴被告「你要搶
    東西就拿走好了，但是趕快走」，被告一直徒手用拳頭打伊
    ，從房間打到外面走廊，打到伊趴到地上為止，因為那時候
    很暗，且被告打伊時，伊眼鏡飛掉了，伊看不清楚，就一直
    抓著被告衣服，後來被告打到伊躺在地上後，就以為伊不行
    了，就說「乾脆給你死好了」等情，顯見告訴人就其遭被告
    毆打後，被告當場對告訴人恫嚇稱「乾脆給你死好了」等語
    ，而施以脅迫行為，致使告訴人心生畏懼之情節，前後所述
    一貫，並無歧異，而告訴人當時雖遭被告毆打而受有頭部外
    傷、左眼眶擦傷、左口角裂傷之傷害，但該傷勢並非嚴重，
    足徵告訴人當時意識應屬清楚，則其對於被告當場所說話語
    ，衡情亦能清楚聽聞內容，參以被告當時因竊行遭告訴人發
    現，其為逃離現場，對告訴人施以強暴行為後，當發現告訴
    人躺在地上，被告為避免告訴人再起身阻擋而妨礙其離開現
    場，被告為脫免逮捕而出言恫嚇告訴人，亦與常情相合，是
    告訴人此部分所述情節，應足採信。俱徵被告於竊盜得手後
    ，其為脫免逮捕，而當場在告訴人住處內對告訴人施以強暴
    外，亦有接續對告訴人施以脅迫行為。被告否認有對告訴人
    恫嚇稱「乾脆給你死好了」云云，顯係卸責之詞，而辯護人
    為被告辯護稱：告訴人發現被告竊行時，並無逮捕被告之意
    等語，則與事實不合，均非足採。公訴意旨雖另認被告有在
    告訴人住處之廚房取出「菜刀」對告訴人施以脅迫行為，惟
    此據被告堅決否認在卷，徵之告訴人於警詢時指稱：被告當
    時就到後面廚房要找刀子殺伊；被告剛開始用手、腳攻擊伊
    ，後來拿刀子出來，伊就趕快跑等語（見偵卷第十二、十三
    頁），而告訴人於審理中則證述：案發地點當時很暗，且被
    告打伊的時候，伊眼鏡飛掉了，看不清楚，後來被告走進去
    廚房，伊推測被告是要去廚房拿刀，伊也嚇到，就趕快爬起
    來，衝出門到樓下去等情，足知告訴人對於是否看到被告自
    廚房取出菜刀或刀子對其施以脅迫一節，所述情節前後不一
    ，且告訴人於審理中證稱：其係推測被告要進去廚房拿刀，
    當時伊眼鏡被打飛掉，看不清楚等情，顯見告訴人指證被告
    有進去住處廚房內拿刀對其脅迫一節，核係告訴人個人推測
    之詞，況且告訴人指述被告所拿菜刀或刀子並未扣案以佐證
    告訴人之指述，是則告訴人此部分指述是否真實，顯非無疑
    ，尚難採信。故本案尚難認被告有公訴人所指在廚房取出「
    菜刀」而對告訴人施以脅迫行為。
  (四)另告訴人於審理中指證被告在住處樓下巷口處手持所攜帶之
    工具對告訴人施以脅迫一節，被告雖否認有此脅迫行為，惟
    依據告訴人於審理中證述：伊看到被告手上拿著一支橘色類
    似刀子的東西，我們對峙的距離約五公尺左右，伊沒有看到
    被告如何把手上東西拿出來，只是很突然的拿出來，當時伊
    看到被告手裡拿著的東西，伊不確定是什麼東西，只想可能
    是刀子，當時被告有叫伊不要靠近被告；伊看到被告手裡拿
    著東西的時候，伊會害怕，因被告拿著東西，所以伊不敢前
    進，被告往前，伊又退後，被告要跑，伊又要追被告；伊有
    看到活動扳手、美工刀、螺絲起子、鐵片鋸子都掉在馬路上
    ，有些是被告自己丟在地上，有些應該是鄰居從被告身上拿
    出來，再擺在被告旁邊的地上，伊與被告在馬路上對峙時，
    被告拿的東西可能是扣案工具中的鐵片鋸子或美工刀等語，
    並有告訴人所提告訴人住處樓下巷口監視錄影翻拍照片九張
    在卷可稽，而觀之上開照片中編號一至三號照片（告訴人於
    審理中按照時間先後順序予以編號），顯示被告當時確實雙
    手各持有長形器物指向他人，並作勢要人不要靠近之情，再
    參核告訴人前開證述情節，互核以觀，足徵告訴人指證被告
    在告訴人住處樓下巷口處雙手各持器物對告訴人施以脅迫一
    節，應堪採信。至於被告當時手持器物之種類，參合告訴人
    證述伊看到被告手上拿著一支橘色類似刀子的東西，被告拿
    的東西可能是扣案工具中的鐵片鋸子或美工刀等語，再觀之
    上開照片所示，雖無法明確看出被告當時手持器物之種類，
    但可以看出被告雙手各持有長型器物，且編號一號照片顯示
    被告雙手所持器物的形狀尚與扣案之活動扳手、美工刀的形
    狀大致相符，再參以被告供承伊當時第一個拿起來的是活動
    扳手等情，堪認被告當時係雙手各持扣案之活動扳手、美工
    刀等器物，在告訴人住處樓下巷口處指著告訴人，作勢要告
    訴人不得靠近，而對其施以脅迫之行為，致使告訴人心生畏
    懼而不敢靠近。再者，案發當時被告與告訴人雖已離盜所即
    告訴人上開四樓住處，既然被告尚在告訴人跟蹤追躡中者，
    仍不失為當場；又依照告訴人上開證述情節，可知告訴人當
    時係要逮捕被告，而被告手持上開器物作勢要其不要靠近，
    顯係出於脫免逮捕之意甚明。另扣案之活動扳手、美工刀各
    一支，客觀上均足以對人之生命、身體造成危險，俱如前述
    。是以，當被告手持該扣案扳手、美工刀等指向告訴人，並
    作勢要告訴人不要靠近時，使現場之告訴人心生畏懼因而不
    敢靠近上前逮捕被告，已如前述，被告手持客觀上可作為兇
    器使用之扳手、美工刀作勢要告訴人不要靠近，顯係出於脫
    免逮捕之意至明。
  (五)綜上，被告攜帶扣案之活動扳手等兇器，並以活動扳手破壞
    告訴人住處鐵門之一部之門鎖，而毀壞門扇後，侵入告訴人
    甲○○之住宅內，將屋內之舊版新台幣九十三元、舊版美金
    六元、照相機二台、金戒指四只、手錶一只、紀念幣三個、
    龍銀六個、西裝鈕釦一付等物，放置於現場告訴人所有之手
    提紙袋內，而竊取得手後，被告為脫免逮捕而當場對告訴人
    甲○○施以強暴、脅迫行為，應堪認定。本案事證明確，被
    告所辯顯係卸責之詞，並非足採，其犯行洵堪認定，應依法
    論科。
四、論罪科刑及沒收之理由：
  (一)按刑法第三百二十九條以強盜論，即以強盜罪相當條文處罰
    之意，並非專指以同法第三百二十八條第一項之強盜論，故
    同法第三百三十條所謂犯強盜罪，不僅指自始犯強盜罪而言
    ，即依同法第三百二十九條以強盜論者，亦包括之，如此項
    準強盜有同法第三百二十一條第一項各款情形之一，自應依
    同法第三百三十條論處（最高法院四十二年度臺上字第五二
    三號判例可資參照）。次按刑法第三百二十九條所謂當場，
    固不以實施竊盜或搶奪者尚未離去現場為限，即已離盜所而
    尚在他人跟蹤追躡中者，仍不失為場（同院二十八年上字第
    一九八四號判例可資參照）。
  (二)查扣案之活動扳手、螺絲起子、尖嘴鉗、美工刀、鐵片鋸子
    各一支，客觀上均足以危害人之生命、身體之安全，自屬兇
    器無訛，俱如前述；被告攜帶上開扣案之活動扳手等兇器，
    並以活動扳手破壞告訴人住處鐵門之一部之門鎖，而毀壞門
    扇後，侵入告訴人甲○○之住宅內（日間無故侵入住宅部分
    未據告訴），將屋內之舊版新台幣九十三元、舊版美金六元
    、照相機二台、金戒指四只、手錶一只、紀念幣三個、龍銀
    六個、西裝鈕釦一付等物，放置於現場告訴人所有之手提紙
    袋內，而竊取得手後，被告為脫免逮捕而當場對告訴人甲○
    ○施以強暴、脅迫行為，核被告所為，係犯刑法第三百二十
    九條之準強盜罪，而有同法第三百二十一條第一項第三款、
    第二款之情形，應依同法第三百三十條第一項加重強盜罪論
    處。被告於竊盜得手後，為脫免逮捕而以單一之犯意，於密
    接之時間，以相同之手法接續對於告訴人甲○○施以強暴、
    脅迫行為，為接續犯，屬實質上一罪。另被告為脫免逮捕，
    當場施以強暴，致告訴人甲○○成傷，並無證據證明被告另
    有傷害之故意，應認係準強盜罪之當然結果，不另論傷害罪
    。公訴人雖僅就被告竊取舊版新台幣九十三元、舊版美金六
    元、照相機二台、金戒指四只、手錶一只、紀念幣三個、龍
    銀六個及西裝鈕釦一付等犯行提起公訴，然檢察官就犯罪事
    實一部起訴者，其效力及於全部，本件被告竊取裝置上開物
    件之手提紙袋部分之犯罪事實，與前揭論罪科刑之竊取舊版
    新台幣九十三元等物部分，有實質上一罪之關係，本院自應
    就屬於實質上一罪之竊取手提紙袋部分一併加以裁判，附予
    敘明。又被告前有如事實欄所載之犯罪科刑紀錄，於九十三
    年四月三十日縮短刑期執行完畢，有臺灣高等法院被告前案
    紀錄表一份在卷可按，其於有期徒刑執行完畢五年內再犯本
    件有期徒刑以上之刑之罪，為累犯，應依刑法第四十七條之
    規定加重其刑。爰審酌被告素行不佳，其犯罪之動機、目的
    ，攜帶扣案工具毀壞門扇侵入他人住宅行竊，所竊取之物品
    價值，當竊行被發覺時竟對告訴人施以強暴、脅迫行為，以
    脫免逮捕，對社會治安所生危害甚鉅，且對告訴人所生之危
    害，及被告犯後坦承部分犯行等一切情狀，量處如主文所示
    之刑，以資懲儆。
  (三)扣案之活動扳手、螺絲起子、尖嘴鉗、美工刀、鐵片鋸子各
    一支，均係被告行竊時所攜帶可供兇器使用之物，且其中活
    動扳手、美工刀，分別係被告行竊時破壞告訴人門扇或於脫
    免逮捕時對告訴人施以脅迫之物，以上物件均為被告所有且
    係供本案犯罪所用之物，已據被告陳明在卷，併依法宣告沒
    收。至扣案之萬能鑰匙一支，被告供陳其行竊時並未持以使
    用，雖係被告行竊時所攜帶之物，但經本院勘驗後認該支萬
    能鑰匙在客觀上尚不足以對人之生命、身體造成危險，已見
    前述，該萬能鑰匙並非刑法第三百二十一條第一項第三款所
    稱之兇器，此外即無證據足以證明該鑰匙係被告本案犯罪所
    用之物，爰不予宣告沒收，附此敘明。
據上論斷，應依刑事訴訟法第二百九十九條第一項前段，刑法第
三百二十一條第一項第三款、第二款、第三百二十九條、第三百
三十條第一項、第四十七條、第三十八條第一項第二款，判決如
主文。
本案經檢察官張云綺到庭執行職務。
中　　華　　民　　國　九十四　年　　七 　　月　　六 　日
                  刑事第十八庭  審判長法　官  連育群
                                      法　官  曾淑娟
                                      法　官  楊志雄
以上正本證明與原本無異
如不服本判決應於送達後十日內向本院提出上訴狀
                                　　　書記官　胡勤義
中　　華　　民　　國　九十四　年　　七 　　月　　六 　日
附錄本案論罪科刑法條全文：
刑法第三百二十一條
犯竊盜罪而有左列情形之一者，處六月以上、五年以下有期徒刑
：
一  於夜間侵入住宅或有人居住之建築物、船艦或隱匿其內而犯之
    者。
二  毀越門扇、牆垣或其他安全設備而犯之者。
三  攜帶兇器而犯之者。
四  結夥三人以上而犯之者。
五  乘火災、水災或其他災害之際而犯之者。
六  在車站或埠頭而犯之者。
前項之未遂犯罰之。
刑法第三百二十八條第一項：
意圖為自己或第三人不法之所有，以強暴、脅迫。藥劑、催眠術
或他法，至使不能抗拒，而取他人之物或使其交付者，為強盜罪
，處三年以上、十年以下有期徒刑。
刑法第三百二十九條：
竊盜或搶奪，因防護贓物、脫免逮捕或湮滅罪證，而當場施以強
暴、脅迫者，以強盜罪。
刑法第三百三十條
犯強盜罪而有第三百二十一條第一項各款情形之一者，處七年以
上有期徒刑。
前項之未遂犯罰之。
